【裁判字號】    89,訴,91
【裁判日期】    890531
【裁判案由】    違反懲治走私條例等
【裁判全文】
臺灣宜蘭地方法院刑事判決                            八十九年度訴字第九一號
    公  訴  人  臺灣宜蘭地方法院檢察署檢察官
    被      告  甲○○
右列被告因違反懲治走私條例案件，經檢察官提起公訴 (八十九年度偵字第三六五號
)，本院判決如左：
    主  文
甲○○運送私運管制物品進口逾公告數額之走私物品，處有期徒刑陸月。緩刑貳年。
扣案如附表所示之未貼專賣憑證之洋菸沒收。
    事  實
一、甲○○於民國八十九年一月二十四日晚間九時許，在宜蘭縣頭城鎮○○○路旁海
    邊，對於不詳姓名綽號「阿狗」之成年男子所出售如附表所示菸類係屬未貼專賣
    憑證之走私物品已有認識，竟以每箱新台幣（下同）一萬元之代價，向「阿狗」
    販入不詳姓名者私運管制物品進口完稅價格為九十九萬二千一百五十元之如附表
    所示未貼專賣憑證走私進口之洋菸，並以其所有靠行於錦昌汽車股份有限公司車
    號九Ｊ—０五三號營業大貨車運送上開洋菸，欲沿往台北縣方向之回程路上，以
    每箱一萬二千元之價格，出售予檳榔攤以牟利（尚未銷售）。嗣於同日晚間十一
    時三十分許，在宜蘭縣頭城鎮○○路段途中為警查獲，並扣得如附表所示未貼專
    賣憑證之菸類。
二、案經宜蘭縣警察局礁溪分局移請臺灣宜蘭地方法院檢察署檢察官偵查起訴。
    理  由
一、訊據被告固不否認有於上揭時、地向不詳姓名綽號「阿狗」之成年男子買入上揭
    洋菸，並裝載於前揭營業大貨車，於欲運往他處販售時，途中為警查獲之事實，
    惟矢口否認有違反懲治走私條例之犯行，辯稱：並不知道伊向他人所買入而載運
    於前開大貨車之洋菸為走私物品，伊以為只要用錢買的就沒有事了云云。惟查：
    （一）右揭事實，業據被告甲○○於警訊時及檢察官偵查時供承不諱。（見偵查
          卷第四、五及十三頁以下）。
    （二）且被告買入上揭洋菸地點為宜蘭縣頭城鎮○○○路旁之海邊，購入數量亦
          為不少，於明知臺灣地區就菸酒物品係實施專賣制度之情形下，被告辯稱
          不知所購入之洋菸為來源不明之走私物品，顯與常理有悖。參以，被告自
          承以每箱一萬元之價格購入上揭未稅洋菸（見偵查卷第四頁反面、本院八
          十九年五月十七日審判筆錄），即係以每包二十元之價格向他人購入。而
          被告復另供稱「‧‧‧七星及大衛杜夫水貨每包五十元」（見偵查卷第五
          頁）；「‧‧‧我知道大衛及七星香煙大約是一包四十元」（見本院八十
          九年四月二十日訊問筆錄），則被告既知其以低於市價甚多之價格購入上
          開洋菸，綜合上情以觀，被告就其於上開時、地所販入如附表所示之菸類
          係屬未貼專賣憑證之走私物品應有認識，則其辯稱不知上開洋菸為走私品
          云云，實無可採。
    （三）此外，復有如附表所示之未稅洋菸扣案可憑，且扣案之未稅洋菸完稅價格
          為九十九萬二千一百五十元，已逾十萬元之公告管制價格等情，亦有財政
          部關稅總局八十九年二月二十九日台總局驗字第八九一０一二四三號函及
          臺灣省菸酒公賣局宜蘭分局完稅價格資料表一紙在卷可稽。是被告犯行明
          確，應依法論科。
二、按一次私運之洋菸，其查獲時之完稅價格逾十萬元者，為懲治走私條例公告管制
    物項目及其數額丙目所定之管制物品。被告運送完稅價格為九十九萬二千一百五
    十元（已逾十萬元）之洋菸，依上開規定係屬管制物品。被告係意圖販賣未貼專
    賣憑證私運進口逾公告數額之管制物品洋菸，於販入後，運送途中為警查獲，係
    犯懲治走私條例第三條第一項之運送走私物品罪及台灣省內菸酒專賣暫行條例第
    三十七條第五款之販賣未貼專賣憑證之菸類罪，二罪間有方法結果之牽連關係，
    應從一重之運送走私物品罪處斷。爰審酌被告犯罪之動機、手段、目的、犯罪對
    國家經濟上及賦稅上所生之危害及犯罪後之態度等情，量處如主文所示之刑。另
    查被告前未曾受有期徒刑以上刑之宣告，有臺灣高等法院檢察署刑案紀錄簡覆表
    在卷可稽，經此偵審教訓，當知警惕而無再犯之虞，本院認所宣告之刑以暫不執
    行為適當，併予諭知緩刑二年，以啟自新。又扣案如附表所示之未貼專賣憑證之
    未稅洋菸，應依臺灣省內菸酒專賣暫行條例第四十條第一項第一款沒收之。
據上論斷，應依刑事訴訟法第二百九十九條第一項前段、懲治走私條例第三條第一項
、第十一條、臺灣省內菸酒專賣暫行條例第三十七條第五款、第四十條第一項第一款
、刑法第十一條前段、第五十五條、七十四條第一款、罰金罰鍰提高標準條例第一條
前段判決如主文。
本案經檢察官吳慧蘭到庭執行職務
中      華      民      國    八十九    年      五      月    三十一    日
               臺灣宜蘭地方法院刑事第二庭
                                      審判長法  官  黃  永  勝
                                            法  官  郭  淑  珍
                                            法  官  蔡  仁  昭
右正本證明與原本無異。
如不服本判決，應於判決送達後十日內向本院提出上訴狀。（應附繕本）
                                            書記官  陳  旺  誠
中      華      民      國    八十九    年      六      月      一      日
附表
編號    品名                          數量（包）   完稅價格（包／元）
一      DAVIDDOFF CLASS（四十三箱）   00000        00.7
二      M ILD SEVEN（七十一箱）       00000        00.2
合計                     一一四箱     57000包      992150元
所犯法條：
懲治走私條例第三條第一項：
運送、銷售或藏匿前條第一項之走私物品者，處五年以下有期徒刑、拘役或併科新台
幣九萬元以下罰金。


司法院資訊處製作；財團法人民間司法改革基金會備份。
